臺灣高等法院民事裁定　　　　　　　　94年度抗更(一)字第41號
抗　告　人　丙○○
抗告人因與相對人乙○○○、甲○.
間強制執行事件，對於中華民國94年3月24日臺灣士林地方法院
94年度執字第4884號所為裁定提起抗告，經最高法院第一次發回
，本院更為裁定如下：
    主  文
原裁定廢棄。
    理  由
一、本件抗告人聲請及抗告意旨略以：主債務人陳百棟於民國（
    下同）85年10月12日向合作金庫銀行股份有限公司（下稱合
    作金庫）借款新台幣（下同）4800萬元，約定到期日為86年
    4月12日，並須按月支付利息，如逾期給付，尚須給付違約
    金；抗告人及相對人等均為上開債務之連帶保證人（含繼承
    人）。嗣上開借款清償期屆至後，因無人清償，合作金庫遂
    對主債務人陳百棟、抗告人及相對人取得確定之支付命令執
    行名義，就為擔保上開借款而設定抵押權之不動產進行強制
    執行拍賣以清償部分借款；至於其他未受清償之餘款計4596
    萬6484元，則由抗告人基於連帶保證人之身分代償完畢。合
    作金庫則於抗告人代償後，交付代償證明書及所持原法院91
    年11月18日士院儀91執康5652字第44609號債權憑證（下稱
    債權憑證）予抗告人。則抗告人自得依民法第749條之規定
    ，取代合作金庫之地位，行使該原債權及該原債權之擔保暨
    其他從屬權利，而於扣除抗告人自身所應負擔之部分金額後
    ，在3830萬5404元及自93年12月25日起至清償日止按年息百
    分之五計算利息之範圍內，以原法院債權憑證向上開借款連
    帶保證人之相對人聲請強制執行。原法院未察，逕自解釋民
    法第749條之意涵，並審查抗告人有無實體法上請求權，而
    裁定駁回抗告人強制執行之聲請，自有未洽，為此提起抗告
    等語。
二、按執行名義為確定判決者，除當事人外，對於訴訟繫屬後為
    當事人之繼受人亦有效力；此項規定，於強制執行法第4條
    第1項第2款至第6款規定之執行名義，準用之，同法第4條之
    2第1項第1款及第2項定有明文。而所謂繼受人，則包括債權
    法定移轉之受讓人在內。查本件抗告人既以連帶保證人之身
    分清償主債務人陳百棟向合作金庫所借之債務，依民法第28
    1條第2項之規定，合作金庫之權利自應由抗告人於其得向其
    餘連帶保證人即相對人求償之範圍內承受，此為債權之法定
    移轉，因而再抗告人執債權人為合作金庫之債權憑證及代償
    證明書聲請原執行法院就相對人之財產為強制執行，依上說
    明，並無不合。原執行法院未審酌及此，裁定駁回抗告人強
    制執行之聲請，於法自有未合。抗告意旨指摘原裁定不當，
    求予廢棄，非無理由，爰由本院將原裁定廢棄。
據上論結，本件抗告為有理由，爰裁定如主文。
中　　華　　民　　國　　94　　年　　12　　月　　21　　日
                  民事第十一庭  審判長法　官  阮富枝
　　　　　　　　　　　      　　　　　法　官  吳麗惠
　　　　　　　　　　　      　　　　　法　官  黃豐澤
正本係照原本作成。
如不服本裁定，應於收受送達後10日內向本院提出抗告狀，並應
繳納抗告費新台幣１千元。
中　　華　　民　　國　　94　　年　　12　　月　　22　　日
　　　　　　　　　　　　　　　　　　　書記官  廖艷莉
